臺灣雲林地方法院刑事判決
                                      110年度易字第745號
公  訴  人  臺灣雲林地方檢察署檢察官
被      告  陳俊升





上列被告因詐欺案件，經檢察官提起公訴（110年度偵字第8492
號），被告於準備程序中就被訴事實為有罪之陳述，經告知簡式
審判程序之旨，並聽取當事人之意見後，本院合議庭裁定由受命
法官獨任進行簡式審判程序，並判決如下：
    主      文
陳俊升犯詐欺得利罪，累犯，處拘役伍拾日，如易科罰金，以新
臺幣壹仟元折算壹日。
未扣案之犯罪所得新臺幣肆仟伍佰貳拾玖元，沒收之，於全部或
一部不能沒收或不宜執行沒收時，追徵其價額。
    事實及理由
一、犯罪事實：
　　陳俊升意圖為自己不法所有，基於詐欺犯意，於民國110年7
    月25日上午4時47分許，在其位於雲林縣○○鄉○○村○○路00巷0
    0○00號之住處內，先透過網路向橘子支行動支付股份有限公
    司（下稱橘子公司）申請儲值後，取得付款之虛擬帳號000-
    0000000000000000號（下稱A虛擬帳戶），復接續使用通訊
    軟體LINE，以其向LINE申請使用之暱稱「夢」、「誠信π商
    鋪」等帳號，向包健辰佯稱出售遊戲點數，致包健辰因而陷
    於錯誤，依陳俊升指示，於110年7月25日上午4時51分許，
    將新臺幣（下同）4,529元匯至其指定之A虛擬帳戶內，陳俊
    升因而取得前開行動支付儲值價款付清之利益。嗣因包健辰
    迄未收得陳俊升交付相對應之遊戲點數，始悉受騙，因而查
    知上情。
二、認定犯罪事實所憑之證據及理由：　
    上揭犯罪事實，業據被告於警詢、偵訊及本院準備程序、審
    理時均坦承不諱（警卷第1頁至第7頁；偵卷第29頁至第30頁
    ；本院易卷第93頁、第99頁），與證人即告訴人包健辰於警
    詢時之證述（警卷第8頁至第9頁）、證人葉秀敏、游思旻於
    警詢時之證述（警卷第10頁至第14頁、第16頁至第21頁）大
    致相符，並有橘子支行動支付股份有限公司110年8月17日橘
    子支付（函）字第2021080011號函1紙暨所附虛擬帳號「000
    -0000000000000000」號之會員基本資料、交易紀錄資料1紙
    （警卷第22頁至第23頁；偵卷第33頁）、帳戶個資檢視1紙
    （警卷第24頁）、內政部警政署反詐騙諮詢專線紀錄表1份
    （警卷第28頁至第29頁）、新竹縣政府警察局竹北分局竹北
    派出所受理詐騙帳戶通報警示簡便格式表1紙（警卷第25頁
    至第27頁）、被告所用與告訴人包健辰聯繫之即時通訊軟體
    對話紀錄擷取圖片5幀（警卷第30頁至第32頁）、轉帳交易
    明細截圖1幀（警卷第32頁）、通聯調閱查詢單3份（警卷第
    33頁至第35頁）等可資相佐，足證其所為任意性自白與事實
    相符，堪以採信，本案事證明確，被告犯行堪以認定，應依
    法論科。
三、論罪科刑之理由：
  ㈠核被告所為，係犯刑法第339條第2項之詐欺得利罪。
  ㈡被告因偽造文書等案件，經本院以108年度訴字第939號判決
    有期徒刑3月確定，於109年5月5日易科罰金執行完畢乙情，
    有臺灣高等法院被告前案紀錄表附卷可參，其於受徒刑執行
    完畢後，5年以內故意再犯本案犯罪事實所示之有期徒刑以
    上之各罪，依刑法第47條第1項之規定，為累犯，參酌司法
    院釋字第775號解釋，法院應區分行為人所犯情節，裁量是
    否依刑法第47條第1項之累犯規定加重其刑，以避免因一律
    適用累犯加重規定，致生行為人所受刑罰超過其所應負擔之
    罪責，其人身自由因此遭受過苛之侵害，而不符憲法罪刑相
    當原則。本院審酌被告所犯構成累犯之前案，係犯刑法第21
    6條、第220條第2項、第210條之行使變造準私文書罪、同法
    第339條第2項之詐欺得利罪，因屬想像競合犯，從一重論以
    行使變造準私文書罪處斷，並經本院以108年度訴字第939號
    判處有期徒刑3月確定，被告構成累犯所涉詐欺得利部分犯
    行與本案均同屬財產犯罪性質，顯見其對此類犯罪有特別之
    惡性及對刑罰反應力薄弱之情形，依累犯規定加重其刑，並
    無過苛或違反比例原則之處，爰依刑法第47條第1項規定，
    加重其刑。
  ㈢爰審酌被告並非無謀生能力，卻因沈迷網路遊戲而對告訴人
    施以詐術，而取得行動支付儲值價款付清之不法利益，破壞
    網路交易秩序，其所為顯乏尊重他人財產之法治觀念，實不
    可取，惟念其犯後坦承犯行，態度尚可，兼衡其犯罪所得利
    益非鉅，尚未與告訴人達成和解，賠償告訴人損害，暨其自
    述學歷為高中畢業、離婚，無子女、現與家人共同務農之家
    庭生活經濟狀況等一切情狀，量處如主文所示之刑及諭知易
    科罰金之折算標準。
四、被告因本案詐欺而受有4,529元之財產上不法利益，屬被告
    本案犯罪所得，未經扣案，且尚未返還告訴人，爰依刑法第
    38條之1第1項前段、第3項之規定，諭知沒收，併諭知於全
    部或一部不能沒收或不宜執行沒收時，追徵其價額。
五、依刑事訴訟法第273條之1第1項、第299條第1項前段，判決
    如主文。
本案經檢察官許景睿提起公訴，檢察官陳淑香到庭執行職務。
中　　華　　民　　國　　111 　年　　3 　　月　　31　　日
                  刑事第四庭  法  官  黃玥婷
以上正本證明與原本無異。
如不服本判決應於收受判決後 20 日內向本院提出上訴書狀，並
應敘述具體理由；其未敘述上訴理由者，應於上訴期間屆滿後
20 日內向本院補提理由書（均須按他造當事人之人數附繕本）
。「切勿逕送上級法院」。　　　　　　　　　
中　　華　　民　　國　　111 　年　　3 　　月　　31　　日
                                書記官  邱明通   
附錄本案論罪科刑法條全文：
中華民國刑法第339條
意圖為自己或第三人不法之所有，以詐術使人將本人或第三人之
物交付者，處5年以下有期徒刑、拘役或科或併科50萬元以下罰
金。
以前項方法得財產上不法之利益或使第三人得之者，亦同。
前二項之未遂犯罰之。